臺灣新竹地方法院刑事判決
110年度訴字第760號
公  訴  人  臺灣新竹地方檢察署檢察官吳志中
被      告  溫双寶



指定辯護人  本院公設辯護人林建和
上列被告因違反毒品危害防制條例案件，經檢察官提起公訴（11
0年度偵字第11006號、第13622號），本院判決如下：
    主  文
溫双寶犯如附表主文所示之罪，各處如附表主文所示之刑。不得
易服社會勞動部分之刑，應執行有期徒刑肆年壹月；得易服社會
勞動部分之刑，應執行有期徒刑壹年參月。
犯罪所得共新台幣參仟元均沒收之，於全部或一部不能沒收或不
宜執行沒收時，追徵其價額。
扣案SUGAR牌C60行動電話（含門號0000-000000SIM卡）壹支沒收
。
    犯罪事實
温双寶明知甲基安非他命係毒品，不得販賣或轉讓給他人，竟基
於販賣及轉讓甲基安非他命之犯意，於附表所示之時間，分別販
賣或轉讓甲基安非他命予附表所示之人，嗣於110年9月30日，由
警持檢察官核發之拘票拘提到案，並扣得上開犯罪所用之SUGAR
牌C60行動電話（含門號0000-000000SIM卡）1支。
    理  由
甲、證據能力認定：
    本件被告及辯護人對於證據能力均無異議，合先敘明。
乙、認定犯罪構成要件事實所憑之證據及其認定之理由：
  壹、證據：
    一、被告於警訊、檢察官訊問及本院審理時之自白。
    二、證人楊燕洲、劉雪琴、葉國書、張昭和、黃文祺於警詢
        及偵查中之證述。
　　三、新竹縣縣政府警察局橫山分局搜索扣押筆錄（110年9月
        16日）、扣押筆錄（110年9月30日）、扣押物品目錄表
        （110年9月16日、110年9月30日）、新竹地方法院搜索
        票及通訊監察書、通訊監察譯文（0000-000000號）、
        自願受搜索同意書（110年9月20日）、被告温双寶與同
        案被告劉雪琴110年9月29日LINE通訊軟體對話紀錄列印
        資料26張及台灣尖端先進生技醫藥股份有限公司濫用藥
        物檢驗報告（温双寶、楊燕洲、葉國書、劉雪琴及張昭
        和）。　　
  貳、認定之理由：
      前述被告自白與上開其餘證據互核一致，堪信該自白與事
      實相符。本件事證明確，被告犯行，均洵堪認定。
丙、適用法律：
  一、核被告温双寶就附表編號2、4至7及編號9、10所為，各均
      係犯毒品危害防制條例第4條第2項之販賣第二級毒品罪；
      就附表編號1、3、8及編號11、12所為，各均係犯藥事法
      第83條第1項之轉讓禁藥罪。
  二、併合處罰：被告所犯前開各罪間，犯意各別，係裁判確定
      前所犯數罪，應依刑法第50條第1項前段之規定分別論罪
      併合處罰。
　三、吸收關係：被告持有前揭第二級毒品之低度行為已為前揭
      販賣、轉讓之高度行為所吸收，均不另論罪。　　
丁、科刑審酌：
  壹、主刑部分：
    一、法定加重事由：
      １、累犯：查被告曾於温双寶前因施用毒品案件，經法院
          判處有期徒刑7月及4月確定，於民國106年11月29日
          執行完畢，此有臺灣高等法院被告前案紀錄表在卷可
          稽，其於五年以內故意再犯本件有期徒刑以上刑之罪
          ，為累犯。
　　　　　按依司法院釋字第775號解釋所示，為避免發生罪刑
          不相當之情形，法院應就該個案依該解釋意旨，裁量
          是否加重最低本刑。本院審酌被告本次犯罪性質與前
          開前科均係違反毒品危害防制條例，若依刑法第47條
          第1項之規定加重其刑，應無罪刑不相當之情形，爰
          予加重其最低本刑。
    二、法定減輕事由：
      １、偵審自白：被告於偵查及審判中均自白犯罪，上開犯
          罪均應依毒品危害防制條例第17條第2項規定，予以
          減輕其刑。
      ２、刑法第59條：按犯罪之情狀顯可憫恕，認科以最低度
          刑仍嫌過重者，得酌量減輕其刑。
　　　　  本件被告就販賣第二級毒品罪，其各次販賣所得均僅
          有500元，金額極低，惡性不高，若科以本罪經減輕
          後之最低度刑仍嫌過重，爰再酌量減輕其刑。
    三、刑之加減次序：依刑法第71條第1項、第70條先予加重
        後再分別予減輕及遞減輕其刑。
    四、依刑法第57條，審酌被告下列事項，各諭知如主文所示
        之刑：
      １、犯罪動機及目的均係為謀取不法財物。
      ２、犯罪時均未受何刺激。
      ３、犯罪手段為販賣毒品以取得不法所得。
      ４、犯罪行為人曾經從事板模的工作，目前從事園藝工  
          作，月薪資約3萬元，有3名子女，生活狀況尚正常。
      ５、犯罪行為人有多次竊盜、贓物、違反毒品危害防制條
          例及違反槍砲彈藥刀械管制條例之前科紀錄，品行並
          不良好。
      ６、犯罪行為人學歷為國中畢業，智識程度不高。
      ７、本件販賣毒品或轉讓禁藥之對象與被告間為朋友關  
          係。
      ８、犯罪行為人無違反義務之情形。
      ９、本件犯罪所產生之危險或損害頗大。
      １０、犯罪行為人犯罪後，於偵審中均坦承犯行，犯後    
          態度良好。  
    五、定應執行刑：依刑法第50條第1項但書之規定，分別就 
　　　　不得易服社會勞動部分之刑；及得易服社會勞動部分之
        刑，各定其應執行刑。
  貳、從刑部分（即褫奪公權）：本院依其犯罪之性質認為尚無
      褫奪公權之必要。
  參、沒收：
    一、按犯罪所得，屬於犯罪行為人者，沒收之；前二項之沒
        收，於全部或一部不能沒收或不宜執行沒收時，追徵其
        價額。新增訂之刑法第38之1條第1項前段、第3項分別
        定有明文。
　　　  被告温双寶販賣毒品實際所得3000元（算式：500＋500＋
        500＋500＋500＋500＝3000），為其犯罪所得，應依刑法第
        38條之1第1項前段規定，宣告沒收之，併諭知於全部或
        一部不能沒收或不宜執行沒收時，追徵其價額，以利執
        行。
    二、扣案SUGAR牌C60行動電話（含門號0000-000000SIM卡）
        1支，為供犯罪所用之物，應依毒品危害防制條例第19
        條第1項規定，宣告沒收。
　  三、扣案吸食器一組、殘渣袋及刮杓各1個與被告本件犯罪
        無關，爰不宣告沒收。
據上論斷，應依上開法條及刑事訴訟法第299條第1項前段；刑法
第11條前段，判決如主文。
本案經檢察官黃翊雯到庭執行職務。
中　　華　　民　　國　　111 　年　　2 　　月　　18　　日
                  刑事第四庭    審判長法  官  陳健順
                                      法  官  楊祐庭
                                      法  官  郭哲宏
以上正本證明與原本無異。
如不服本判決應於收受本判決後20日內向本院提出上訴書狀，上
訴書狀應敘述具體理由。上訴書狀未敘述上訴理由者，應於上訴
期間屆滿後20日內補提理由書狀於本院(均須按他造當事人之人
數附繕本 )「切勿逕送上級法院」。 
中　　華　　民　　國　　111 　年　　2 　　月　　18　　日
                                      書記官  吳玉蘭
附錄論罪科刑法條：
毒品危害防制條例第4條第2項
製造、運輸、販賣第二級毒品者，處無期徒刑或 10 年以上有期
徒刑，得併科新臺幣 1 千 5 百萬元以下罰金。
藥事法第83條第1項
明知為偽藥或禁藥，而販賣、供應、調劑、運送、寄藏、牙保、
轉讓或意圖販賣而陳列者，處 7 年以下有期徒刑，得併科新臺
幣 5 千萬元以下罰金。
附表：
被告温双寶犯罪一覽表    編號 毒品交易 對象 犯罪時間、地點、犯罪手法、毒品種類、數量及金額  （單位：新臺幣元）     主     文 1 楊燕洲 於110年6月21日夜間11時許後之某時，在新竹縣○○鄉○○村○○路○段000巷00弄0號温双寶住處內，經與温双寶持用之0000-000000號行動電話聯絡後，温双寶轉讓甲基安非他命給楊燕洲施用數口。 温双寶犯藥事法第八十三條第一項之轉讓禁藥罪，累犯，處有期徒刑伍月。 2 楊燕洲 於110年7月19日某時，在新竹縣○○鄉○○村○○路○段000巷00弄0號温双寶住處內，經與温双寶持用之0000-000000號行動電話聯絡後，温双寶販賣價值新臺幣（下同）500元之甲基安非他命1小包給楊燕洲。 温双寶販賣第二級毒品，累犯，處有期徒刑貳年玖月。 3 楊燕洲 於110年7月22日夜間9時27分許後之某時，在新竹縣○○鄉○○村○○路○段000巷00弄0號温双寶住處內，經與温双寶持用之0000-000000號行動電話聯絡後，温双寶轉讓甲基安非他命給楊燕洲施用數口。 温双寶犯藥事法第八十三條第一項之轉讓禁藥罪，累犯，處有期徒刑伍月。 4 楊燕洲 於110年7月24日凌晨4時37分許後之某時，在新竹縣○○鄉○○村○○路○段000巷00弄0號温双寶住處內，經與温双寶持用之0000-000000號行動電話聯絡後，温双寶販賣價值500元之甲基安非他命1小包給楊燕洲。 温双寶販賣第二級毒品，累犯，處有期徒刑貳年玖月。 5 楊燕洲 於110年7月24日下午4時26分許後之某時，在新竹縣○○鄉○○村○○路○段000巷00弄0號温双寶住處內，經與温双寶持用之0000-000000號行動電話聯絡後，温双寶販賣價值500元之甲基安非他命1小包給楊燕洲。 温双寶販賣第二級毒品，累犯，處有期徒刑貳年玖月。 6 劉雪琴 於110年5月23日上午8時34分許後之某時，在新竹縣○○鄉○○村○○00號1樓劉雪琴住處附近，經與温双寶持用之0000-000000號行動電話聯絡後，温双寶販賣價值500元之甲基安非他命1小包給劉雪琴。 温双寶販賣第二級毒品，累犯，處有期徒刑貳年玖月。 7 劉雪琴 於110年7月29日傍晚6時33分許後之某時，在新竹縣○○鄉○○村○○路○段000巷00弄0號温双寶住處內，經與温双寶持用之0000-000000號行動電話聯絡後，温双寶販賣價值500元之甲基安非他命1小包給劉雪琴。 温双寶販賣第二級毒品，累犯，處有期徒刑貳年玖月。 8 葉國書 於110年6月7日傍晚6時18分許後之某時，在新竹縣○○鄉○○村○○路○段000巷00弄0號温双寶住處內，經與温双寶持用之0000-000000號行動電話聯絡後，温双寶轉讓甲基安非他命給葉國書施用數口。 温双寶犯藥事法第八十三條第一項之轉讓禁藥罪，累犯，處有期徒刑伍月。 9 張昭和 於110年6月7日夜間7時50分許後之某時，在新竹縣橫山鄉沙坑村三元宮附近，經與温双寶持用之0000-000000號行動電話聯絡後，温双寶販賣價值500元之甲基安非他命1小包給張昭和。 温双寶販賣第二級毒品，累犯，處有期徒刑貳年玖月。 10 張昭和 於110年6月8日下午3時6分許後之某時，在新竹縣橫山鄉沙坑村邱家池塘附近，經與温双寶持用之0000-000000號行動電話聯絡後，温双寶販賣價值500元之甲基安非他命1小包給張昭和（按尚未收到500元）。 温双寶販賣第二級毒品，累犯，處有期徒刑貳年玖月。 11 黃文祺 於110年6月9日下午2時11分許後之某時，在新竹縣○○鄉○○村○○路○段000巷00弄0號温双寶住處內，經與温双寶持用之0000-000000號行動電話聯絡後，温双寶轉讓甲基安非他命給黃文祺施用數口。 温双寶犯藥事法第八十三條第一項之轉讓禁藥罪，累犯，處有期徒刑伍月。 12 黃文祺 於110年7月27日夜間9時55分許後之某時，在新竹縣關西鎮錦山國小旁土地公廟附近，經與温双寶持用之0000-000000號行動電話聯絡後，温双寶轉讓甲基安非他命給黃文祺施用數口。 温双寶犯藥事法第八十三條第一項之轉讓禁藥罪，累犯，處有期徒刑伍月。